# 未分配利润转增股本缴个税，企业如何代扣代缴？

提问人：fangdaojun 时间：2016-06-16 12:17:35
[size=14.3999996185303px]以为分配利润转增股本，自然人股东需要缴纳个人所得税，企业负有代扣代缴的责任，只有在缴纳个税之后才能办理转增股本事宜。以未分配利润转增股本，先认定为向股东分配利润，因此自然人股东需缴纳个税，然后由股东将收到的利润对企业进行增资。
[size=14.3999996185303px]假设一家企业股本为 100 万元，未分配利润 100 万元，股东全为自然人，股东大会决议通过同意以未分配利润 100 万元转增股本，企业该如何代扣代缴？ [size=14.3999996185303px]1、是直接从未分配利润中代扣代缴，按20%的个税计算则代扣代缴后未分配利润只剩 80 万元，不足 100 万元，按 80 万转增股本；账务处理：借：未分配利润 100 万 贷：实收资本 80 万 应交税费-应交个人所得税 20 万 [size=14.3999996185303px]2、还是股东另外再掏 20 万元给公司由公司代为缴纳个税？按 100 万转增股本
[size=14.3999996185303px]账务处理：借：未分配利润 100 万 贷：实收资本 100 万 ；借：其他应收款 20 万 贷：应交税费-应交个人所得税 20 万 @chenyiwei

回答人：chenyiwei
如楼上网友所述，在实务中常见的做法是“先由企业替个人股东垫资交个税，然后在以后期间找机会（比如现金分红时）再扣回”，但这种做法必须以该其他应收款的可收回性有足够保证为前提，且不能适用于上市公司或新三板挂牌公司，或者正在申请IPO或挂牌的公司，因为这时该笔其他应收款将构成关联方非经营性资金占用，是违规的。
如果预计不能收回垫付的个税款，则建议采用的方法为：在以留存收益转增资本之前，建议公司可以向全体股东派发少量的现金股利，为股东提供纳税的资金来源。 现金股利≥（现金股利＋就留存收益转增资本根据相关税务规定确定的股息性所得额）×适用税率。